Inventaris van het archief van het Ministerie van Economische Zaken: Economische Voorlichtingsdienst, (1933) 1936-1965 (1973)
Nationaal Archief, Den Haag
- Archief van de Economische Voorlichtingsdienst (EVD), 1933 - 1973, 1.
  - Stukken betreffende bijzondere onderwerpen, 1.2
    - Taakuitvoering, 1.2.3
      - Bemiddeling en advies, 1.2.3.16
        - Stukken betreffende het bemiddelen bij handelsgeschillen tussen ondernemingen en hun buitenlandse relaties., 1983 - 1995; 486-2005; 14 pakken, 1286 omslagen en 219 stukken
          - Dings & Hendriks Trading; VOF (Valkenswaard), 1991, 816
          - Dipre Holland; BV (Laren), 1989 - 1990, 817
          - Dirks, B. (Strijen), 1983, 818
          - Dirksland Profil; Import-Export (Dirksland), 1990 - 1991, 819
          - Dirkzwager & Kroeskamp (Arnhem), 1988, 820; stuk
          - Distrimex Pompenburo; BV (Doetinchem), 1983, 821
          - Disva; BV (Honselerdijk), 1987 - 1988, 822
          - Ditmar Zonen; BV (Soesterberg), 1985, 823
          - DL Enterprises (Waalwijk), 1990, 824
          - DLK Kunststoftechniek; BV (Franeker), 1989, 825
          - DMV Campina; BV Boterdivisie (Breda), 1985 - 1986, 826
          - Doelfray's Lakfabrieken; BV (Den Haag), 1988, 827
          - Doetinchem; Papierfabriek BV (Doetinchem), 1983, 828
          - Dokeb; BV (Rotterdam), 1984, 829
          - Dokter, D.J (Klundert), 1986, 830
          - Dollar Capital Growth; BV (Berkel-Enschot), 1985 - 1987, 831
          - Domo Melkproduktenbedrijven Beilen (Beilen), 1987 - 1988, 832
          - Donge, De; BV Scheepswerf (Raamsdonksveer), 1988, 833; stuk
          - Dooren's Perzen, Gebroeders van; BV (Venlo-Blerick), 1990, 834
          - Doorne's Bedrijfswagenfabriek DAF, van; BV (Eindhoven), 1985, 835
          - Dorens & De Waal; BV (Amsterdam), 1983 - 1984, 836
          - Douven Export; BV (Leusden), 1983 - 1985, 837
          - Douwe Egberts, 1983, 838; stuk
          - Drecht Chemie; BV (Dordrecht), 1988 - 1989, 839
          - Driessen, F.; Textielgroothandel (Berkel-Enschot), 1984, 840
          - Driessen, W.D.; Stoffenbedrijf (Twello), 1984, 841
          - Drietand, De; BV (Gouda), 1986, 842
          - Drimmo Holding; BV (Rotterdam), 1983, 843
          - Drugpharm; Trading BV (Almere), 1990, 844
          - DSM; Marketing Centre (Sittard), 1983 - 1984, 845
          - Dumetco; BV (Alblasserdam), 1983, 846
          - Dumont Trading (Amsterdam), 1989 - 1990, 847
          - Dunlop-Enerka; BV (Drachten), 1988, 848; stuk
          - Durrani, K.F. (Tilburg), 1983, 849
          - Dutch Building Group, voorheen Holland Budget Builders / Holland Budget Bouw (Alkmaar), 1986 - 1995, 850
          - Dutch Building Systems & Trading International; BV (Utrecht), 1991, 851
          - Dutch Diamond Dealers (Amsterdam), 1991, 852
          - Dutch Electro; BV (Apeldoorn), 1985, 853
          - Dutch Florin Investment; BV (Enschede), 1991, 854
          - Dutch Trade Combination; BV (Meppel), 1983, 855
          - Duuren, Jan van; Firma (Leiden), 1983, 856
          - Duyvené & Remmers; BV (Amsterdam), 1987 - 1989, 857
          - Duyvis; Firma (Vlaardingen), 1984, 858
          - Dyas; BV (Den Haag), 1989, 859
          - Dijk & Zoon, J van; Automobielbedrijf BV (Rotterdam), 1986 - 1989, 860
          - Dijk, C.A. van; BV ('s-Gravenzande), 1988, 861
          - Dyka International; BV (Oude Meer), 1989, 862; stuk
          - Easi-Bind Netherland; BV (Rotterdam), 1987, 863
          - EBM; Techniek BV (Scherpenzeel), 1987, 864
          - Edam; Gemeente (Edam), 1985, 865
          - Eder Trading Co. (Leidschendam), 1987, 866
          - Edisco; BV (Zwolle), 1984 - 1985, 867
          - Eeghen, van; International BV (Amsterdam), 1986, 868
          - Eegim Shoes; BV (Kaatsheuvel), 1985 - 1990, 869
          - Eesteren, A. van (Klimmen), 1983, 870
          - EFKA; Import (Zandvoort), 1986, 871
          - Egmond Plastics; VOF (Alkmaar), 1990, 872
          - EGO-Carpets; BV (Hengelo), 1983, 873
          - Egypt International Reisbureau (Den Haag), 1989, 874
          - Ehagé; BV (Voorschoten), 1986, 875
          - Eickhoff, Wim; BV (Aalsmeer), 1983, 876; stuk
          - Ekocompact Velthof; BV (Haaksbergen), 1985, 877
          - Ekro; BV (Apeldoorn), 1987, 878
          - Elascon; NV Handelsmaatschappij, 1987, 879; stuk
          - Elbar; BV (Arcen), 1985, 880
          - Electromach; BV (Hengelo), 1983, 881
          - Electron / ETB Electron; BV (Breda), 1987 - 1988, 882
          - Elite Equipment (Lunteren), 1988, 883
          - Elmar; Uitgeverij BV (Rijswijk), 1991, 884
          - Elsenburg Agenturen; BV (Soest), 1989 - 1990, 885
          - Elsevier Science Publishers; BV (Amsterdam), 1983 - 1989, 886
          - Eltipe Harold; BV (Raalte), 1984, 887
          - Ememco Data Systems (Amsterdam), 1989 - 1990, 888
          - Emhart Benelux; BV (Waalwijk), 1989, 889
          - Eminent Electronics; BV (Bodegraven), 1984, 890
          - Emo; Medical Systems BV (Amersfoort), 1984 - 1986, 891
          - Emro; Import-Export BV (Uithoorn), 1988, 892; stuk
          - Engels Modehuis; BV (Blerick), 1988 - 1989, 893
          - Engelsman, J.M. den (Rotterdam), 1988 - 1989, 894
          - Enka; BV (Arnhem), 1988, 895
          - Enraf-Nonius; BV (Delft), 1988, 896; stuk
          - Enship Nederland, 1983, 897
          - Enti; Eerste Nederlandse Tractor Industrie BV (Dronten), 1987 - 1991, 898
          - Entrimex; Handel & Industrie (Oostburg), 1990 - 1991, 899
          - Enzlin; Administratiekantoor (Ouderkerk aan den IJssel), 1988, 900
          - EPB Corporation (Amsterdam), 1988 - 1989, 901
          - Epenhuysen's Chemische Fabrieken, C. van; BV (Zwijndrecht), 1983 - 1987, 902
          - Erdam; Beheer BV (Rotterdam), 1988, 903
          - ESA / Export Slachterij Apeldoorn (Apeldoorn), 1984 - 1985, 904
          - Eshold; BV (Krimpen aan den IJssel), 1988, 905
          - Esselte Dymo; BV (Woerden), 1984, 906
          - Etman; Foto Film Video (Middelburg), 1985, 907
          - Eurami-International; BV (Huizen), 1991, 908
          - Eureka International; BV, 1989, 909; stuk
          - Euro Asia (Amsterdam), 1983, 910; stuk
          - Euro Continental Securities; BV (Amsterdam), 1987, 911
          - Euro Fashions; BV (Amsterdam), 1991, 912
          - Euro-International Diamond Trading Corp.; BV (Amsterdam), 1991, 913
          - Euro-Routing Nederland; BV (Leeuwarden), 1987, 914; stuk
          - Euro Shipbuilders & Marine Agencies; BV (Amsterdam), 1983, 915
          - Euro Trading Nijmegen; BV (Nijmegen), 1986 - 1988, 916
          - Eurocom (Beverwijk), 1984, 917
          - Europa Boekhandel; Algemene & Wetenschappelijke Boekhandel (Rotterdam), 1985 - 1986, 918
          - Europe Diamond Gems (Maastricht), 1986, 919; stuk
          - European Lottery Guild (Amsterdam), 1990 - 1991, 920
          - European Market Liaison; BV (Sing Odiliënberg), 1987 - 1988, 921
          - European Structural Bonding Division; BV (Amstelveen), 1983, 922; stuk
          - Europlant; BV (Hillegom), 1984, 923
          - Europlastic; BV (Amsterdam), 1984 - 1987, 924
          - Europolis; Stichting (Amsterdam), 1990, 925; stuk
          - Eva's Keramiek (Schoonhoven), 1988, 926
          - Eveleens & Zonen, Wed. P.; BV (Aalsmeer), 1985, 927; stuk
          - Excellent Sports (Amersfoort), 1986, 928
          - Excelsior Container Equipment (Huissen), 1986, 929
          - Exhicon International; BV (Maarssen), 1986 - 1987, 930
          - Exotic Seeds (Drachten), 1984, 931
          - Export Promotion Office (Den Haag), 1983, 932; stuk
          - Eijck Assurantie-Agenturen, van; BV (Rotterdam), 1983, 933; stuk
          - Eijden, G.F. van (Abcoude), 1985, 934
          - Faay; International BV (Lopik), 1985 - 1986, 935
          - Faber Posters, John; BV (Coevorden), 1989, 936
          - Fablo (Enschede), 1983, 937
          - Fairview International (Bussum), 1984 - 1990, 938
          - Fairwinds; BV (Amsterdam) / Dennevar; BV (Rotterdam), 1989, 939
          - FAM II (Amsterdam), 1986, 940
          - Farm Frites; BV (Oudenhoorn), 1989 - 1990, 941
          - Farmall Travel Holland Europe; BV (Doetinchem), 1986, 942
          - FDK The Netherlands Eindhoven (Nuenen), 1990, 943
          - Federal By-products (Holland); BV (Eindhoven), 1984, 944
          - Fedico Holland; BV (Capelle aan de IJssel), 1985, 945
          - Ferro (Holland); BV (Rotterdam), 1985 - 1988, 946
          - Ferwerda, H.; BV (Rotterdam), 1983, 947
          - Fetim Bekol (Amsterdam), 1983, 948; stuk
          - FIAS; BV / Frankal Investment Advisory Services; BV (Amsterdam), 1985, 949
          - Figra Holland; Ltd. (Bussum), 1990, 950
          - Filarc; Welding Industries (Utrecht), 1990, 951
          - Filterzand Wessem; Firma, 1984, 952; stuk
          - Financial Security Service (Amsterdam), 1983, 953; stuk
          - Finexco Group of Companies (Amsterdam), 1986, 954
          - Firgos International Trading; BV (Hoogeveen), 1988 - 1989, 955
          - First Commerce Securities; BV (Amsterdam). 1985 - 1989, 956-958
            - 1985, 956; pak
            - 1986 jan. - juni, 957; pak
            - 1986 juli - 1989, 958; pak
          - FIS Fighter Support (Baarn), 1989, 959
          - Five Stars Trading; Co. (Rotterdam), 1985, 960
          - Flamingo; Kwekerij (Den Hoorn), 1987, 961
          - Flaxman Arabians; BV (Ridderkerk), 1988 - 1989, 962
          - Flens, Serge (Amsterdam), 1988, 963
          - Flexpak Transparant; Verpakkingsindustrie BV (Geldermalsen), 1987, 964
          - Florigo; Apparatenfabriek BV (Woerden), 1983, 965
          - Focke & Meltzer; BV (Amsterdam), 1985 - 1988, 966
          - Foekens; BV Handelmaatschappij (Woudenberg), 1990 - 1991, 967
          - Fokker; BV, 1983, 968; stuk
          - Ford International; Pipeline Products BV (Veghel), 1987, 969
          - Foreman, G.; BV (Maarn), 1985, 970
          - FP Continental; BV (Rotterdam), 1988, 971
          - FPS; BV / Financial Planning Services; BV (Amsterdam), 1983 - 1991, 972; pak
          - Fresco Import & Export; BV (Den Haag), 1984 - 1985, 973
          - Freshway; International BV (Barendrecht), 1985 - 1987, 974
          - Frieschebrug; BV (Alkmaar), 1983, 975
          - Fryslân Management Service (Vinkega), 1986, 976
          - Fuelmaster; BV (Zoetermeer), 1988, 977
          - Fugro Consultants International (Leidschendam), 1983, 978
          - Galop, Le; BV (Apeldoorn), 1987 - 1988, 979
          - Garsten, A.C.M.; Sleepdienst BV (Rotterdam), 1984 - 1985, 980
          - Gasolec; VOF (Vlaardingen), 1990, 981
          - Gassan, Samuel; BV (Amsterdam), 1983 - 1989, 982
          - Gastel & Zonen, van; Schoenfabriek (Kaatsheuvel), 1988, 983; stuk
          - Gateway Products (Leiden), 1988, 984
          - Gatsometer; BV (Overveen), 1986, 985
          - Gecona; Agentuur- & Handelsonderneming (Amersfoort), 1990 - 1991, 986
          - Gefra; BV (Den Haag), 1984 - 1985, 987
          - Gekam; BV (Assen), 1984, 988; stuk
          - Gelderen, M.J. van (Weesp), 1989 - 1991, 989
          - Geleijn & Zoon, C.; BV (Rijsenhout), 1988, 990
          - Gend & Loos, van (Haarlem), 1984, 991
          - General Electric Plastics; GmbH, 1989, 992
          - Genico (Dronten), 1986, 993
          - Gensat Europe; BV, 1988, 994; stuk
          - Gerjo Confectie; BV (Haaksbergen), 1987 - 1988, 995
          - Gerso; BV (Doetinchem), 1983, 996
          - Geveke; International Transport BV (Amsterdam), 1990 - 1991, 997
          - GG Lijstenfabriek; BV (Emmeloord), 1986 - 1987, 998
          - Giesberts, M.H. (Amsterdam), 1984, 999
          - Giftshop, Koninklijke (Amsterdam), 1988 - 1989, 1000
          - Gils, Cor van; Agenturen (Bergen op Zoom), 1986, 1001
          - Gimmick; BV (Dieren), 1985 - 1986, 1002
          - Ginneken, van; Scheeps- & Staalbouw BV (Dordrecht), 1991, 1003
          - Girard Polly-Pig Europe; BV (Voorburg), 1984, 1004; stuk
          - Gist-Brocades, Koninklijke; NV (Delft), 1989 - 1991, 1005
          - Glass-Deco; BV (Helmond), 1986, 1006
          - Global; Marketing Associates Inc. (Arnhem), 1990, 1007
          - Globimex; Stoffen BV (Nieuwegein), 1984 - 1985, 1008
          - Go Oen Giok (Almelo), 1988 - 1990, 1009
          - Golden Eagles; Leerboetiek (Scheveningen), 1985, 1010
          - Goldtex; BV (Rotterdam), 1991, 1011; stuk
          - Goliath Transport & Shipping; BV (Rotterdam), 1986 - 1989, 1012
          - Gonzales, J. (Utrecht), 1985, 1013
          - Goods Exchange Company Holland; BV (Putten), 1991, 1014
          - Gootjes, C.; Firma (Winkel), 1984, 1015
          - Gop Holland; BV (Maassluis), 1984, 1016; stuk
          - Gorcum & Comp, van; BV (Assen), 1983, 1017
          - Goudsmit; Firma, 1990, 1018; stuk
          - Goudsmit-Hoff; Verkoop BV (Amsterdam), 1983 - 1984, 1019
          - Goudsmit; Magneetsystemen BV (Aalst-Waalre), 1984 - 1985, 1020
          - Govers, H.J. (Rheden), 1987, 1021
          - Graaf, van der; Informatie- & Inkassobedrijven (Amsterdam), 1984, 1022
          - Grand Trading; BV (Deventer), 1991, 1023
          - Grasweg, De; BV (Amsterdam), 1984, 1024
          - Greendown (Holland); BV (Rotterdam), 1984, 1025
          - Greentree Securities; Corporation (Amsterdam), 1986, 1026
          - Greeve; Instrumenten BV (Utrecht), 1984, 1027
          - Grefrim; Handelsonderneming BV (Den Hoorn), 1983 - 1984, 1028
          - Groenpol Industrie Amsterdam; BV (Amsterdam), 1987, 1029
          - Groot, J.H. de; BV (Noordwijkerhout), 1983 - 1984, 1030
          - Groot, R. de; BV Vleeswarenfabriek (Hoorn), 1985, 1031; stuk
          - Guapa Mode; BV (Amsterdam), 1986 - 1987, 1032
          - Guardian Capital; BV (Den Haag), 1986 - 1987, 1033
          - Gulectron; BV (Geulle), 1989 - 1990, 1034
          - Gulf Trust; AG (Tilburg), 1991, 1035
          - Gunne, De; BV (Weerselo), 1988 - 1989, 1036
          - H & H International Trading Company; SARL (Amsterdam), 1989 - 1991, 1037
          - H-Energiesystemen; BV (Swifterbant), 1990 - 1991, 1038
          - Haagen Chemie; BV (Roermond), 1983, 1039; stuk
          - Haak, D, 1987, 1040
          - Haan, De; Expeditie BV, 1991, 1041
          - Haan, L. de (Wjik aan Zee), 1986 - 1987, 1042
          - Haar & Zoon, Ter; BV (Amstelveen), 1986, 1043
          - Haderex; BV (Hazerswoude), 1986 - 1987, 1044
          - Hagen, Ten; Uitgeverij BV (Den Haag), 1984, 1045
          - Hak, A.; Pijpleidingen BV (Ridderkerk), 1987, 1046
          - Hamac-Hansella; BV (Robert Bosch; Verpakkingsmachines BV) (Weert), 1984, 1047
            Op omslag stond Helena Werf Moset BV.
          - Hamifleurs; BV, 1985, 1048
          - Hanab Stevin Pipelines Middle East; Ltd, 1986, 1049
          - Hanover Assets Trading Company; BV (Amsterdam), 1990 - 1991, 1050
          - Hape Electric; BV, 1987, 1051; stuk
          - Harlequino; Gift Shop (Amsterdam), 1986, 1052
          - Hart Casino (Aruba), 1983, 1053
          - Hart Wool (Amsterdam), 1990, 1054
          - Hartelust, R.C.; BV (Tilburg), 1990 - 1991, 1055
          - Hartenkaas (Amsterdam), 1985, 1056
          - Harvest International; CV (Amsterdam), 1989, 1057
          - Hasco; Lakfabrieken BV (Schoonhoven), 1983, 1058
          - Hassel-Art; Gallery (Amsterdam), 1987, 1059
          - Have, Ten; BV (Vorden), 1986 - 1987, 1060
          - Havoc Cars (Heerlen), 1985, 1061
          - Hayn & v.d. Leen (Amsterdam), 1985, 1062
          - HB Confection International (Netterden), 1987, 1063
          - HDM (Den Haag), 1986, 1064; stuk
          - Hebitex-Nederland (Venlo), 1990 - 1991, 1065
          - Heel's Gecondenseerde Melk Maatschappij, van; BV (Kampen), 1985, 1066
          - Heerengracht; NV (Akkrum), 1990, 1067
          - Hees, van; Verkoopbureau (Loosdrecht), 1983, 1068; stuk
          - Heineken (Amsterdam), 1987 - 1989, 1069
          - Helen; Exclusieve Bedrijfskleding (Amsterdam), 1983, 1070
          - Helenawerf-Moset; BV (Roermond), 1983, 1071
          - Helion; Chemie BV (Honselerdijk), 1985 - 1986, 1072
          - Helvetia Lloyd; SA Containers (Amsterdam), 1991, 1073
          - Hema; BV (Amsterdam), 1984 - 1986, 1074
          - Hendriks, J.B. (Twello), 1984, 1075
          - Hengel Instruments, van; BV (Breda), 1986, 1076
          - Hengelmolen; Engineering BV (Dreumel), 1984, 1077
          - Herberts Nederland; NV (Breda), 1986, 1078
          - Hercules; BV (Rijswijk), 1983 - 1987, 1079
          - Heri Travel; BV (Nieuwegein), 1991, 1080
          - Herschi / Drinks Nederland; BV (Hoensbroek), 1983 - 1986, 1081
          - Hetco International (Amsterdam), 1983, 1082; stuk
          - Hettinga, De Lang, Possel, De Boers; Reclamebureau BV (Amsterdam), 1987, 1083
          - Heijmeijer, L.J.; BV (Alkmaar), 1983, 1084; stuk
          - Heijnen, W.; Handelsonderneming (Venlo), 1983, 1085
          - HG Systems (Goes), 1990, 1086
          - Hilarius' Draadindustrie & Handelmij; BV (Haarlem), 1984, 1087
          - Hilverda; BV (Aalsmeer), 1984, 1088; stuk
          - Himalaya; BV (Pijnacker), 1986, 1089; stuk
          - Hintex; BV (Dordrecht), 1984 - 1986, 1090
          - HMT (Rotterdam), 1986, 1091
          - Hochschild, W.H.; Pompen & Watertechniek (Zevenaar), 1986 - 1987, 1092
          - Hoek's Machine- & Zuurstoffabriek, W.A.; NV (Schiedam), 1985, 1093
          - Hoenselaars, A.J.M. (Leiden), 1985, 1094
          - Hoeven, J.M. van der; BV (Naaldwijk), 1985, 1095
          - Hofman Lawson & Company, 1991, 1096
          - Hoitsema, Koninklijke; Universeeldruk BV (Groningen), 1989, 1097
          - Holder & Zoon, Wed. Jac. den; Firma (Leiden), 1984 - 1985, 1098
          - Holec; Schakelaargroep (Hengelo), 1984, 1099
          - Holiday Charters; BV (Schiphol), 1983, 1100
          - Holiday International; Worldwide Tours, 1984, 1101
          - Holidays (Den Haag), 1984, 1102
          - Holima; Ingenieursbureau voor Warmte & Koude Techniek NV (Amsterdam), 1983, 1103; stuk
          - Hollam Flowers; Firma (Aalsmeer), 1986 - 1987, 1104
          - Holland Brookside Metal; BV (Nieuwegein), 1988 - 1991, 1105
          - Holland Canned Milk (Veghel), 1984 - 1991, 1106
          - Holland Chemicals; BV (Raamsdonksveer), 1986, 1107
          - Holland Grass; BV, 1988, 1108; stuk
          - Holland Herring Fisheries Association (Vlaardingen), 1987, 1109; stuk
          - Holland; Import Export (Oegstgeest), 1987, 1110
          - Holland Industries; BV (Tilburg), 1984, 1111
          - Holland Oasis International; BV (Rotterdam), 1987, 1112
          - Holland Product Promotions (Amsterdam), 1985, 1113
          - Holland Reservation Center (Arnhem), 1986, 1114
          - Holland Sky Supplies (Rotterdam), 1989, 1115
          - Holland Video Research; BV (Leimuiden), 1988 - 1989, 1116
          - Hollandia Sidamo (Rotterdam), 1991, 1117
          - Hollimex Int. (Monster), 1985 - 1988, 1118
          - Holshuijsen-Stoeltie; BV (Amsterdam), 1983 - 1987, 1119
          - Holst, J.J. van der (Biddinghuizen), 1989 - 1990, 1120
          - Holvrieka Nirota; BV (Sneek), 1983 - 1984, 1121
          - Home to Home Holidays (Castricum), 1985, 1122
          - Homeco; BV (Dieren), 1983 - 1985, 1123
          - Hommes, Herma; Import BV (Almelo), 1985, 1124
          - Hoogenboom, W.L.; BV ( Barendrecht), 1985, 1125
          - Hooghe, D'; BV (Hulst), 1987, 1126
          - Hoogmerk; Metaalwarenfabriek BV (Leersum), 1985, 1127; stuk
          - Hoogovens IJmuiden Verkoopkantoor; BV (IJmuiden), 1985 - 1987, 1128
          - Horbaa; BV (Maarssen), 1991, 1129
          - Hortagro; International (Leeuwarden), 1985 - 1986, 1130
          - Horti Products; PVBA (Baarn), 1989 - 1990, 1131
          - Hotel & Travel Index (Schiphol), 1986, 1132
          - Houtstra; Machinehandel BV (Nijkerk), 1986, 1133
          - HSA, 1985, 1134; stuk
          - Hudig-Langeveldt (Rotterdam), 1985, 1135
          - Hughes Tool Company; BV (Etten-Leur), 1988 - 1989, 1136
          - Huisje, 't; Banketfabriek (Ermelo), 1985, 1137
          - Hulsbus; Advies- & Handelsonderneming (Baarn), 1983, 1138
          - Huma Holland; BV, 1984, 1139; stuk
          - Hunter Douglas Europe; BV (Rotterdam), 1984 - 1988, 1140
          - Huystee, Th. van; BV (Leeuwarden), 1987 - 1991, 1141
          - HVA-Water Contractors; BV (Diemen), 1988, 1142
          - Hylkema Seedmerchants (Hillegom), 1984, 1143
          - Hijster; BV, 1983, 1144; stuk
          - IBI; Publishing Corporation (Amsterdam), 1987, 1145
          - ICR; BV / International Chemical Cleaning & Repair Service (Vlaardingen), 1986 - 1988, 1146
          - ICS (Rotterdam), 1989, 1147
          - IDA; Stichting (Amsterdam), 1989, 1148; stuk
          - IDDH; General Trading BV (Amsterdam), 1991, 1149
          - IFG-De Wit; BV Instrumentenfabriek (Roden), 1983 - 1989, 1150
          - IGA; BV / Internationale Gas Apparaten; BV (Waalwijk), 1986 - 1987, 1151
          - IGT Corporation / International Gem Trading Corporation (Amsterdam), 1991, 1152
          - Imeko; BV (Barneveld), 1984 - 1986, 1153
          - Imextra Netherlands; BV (Stein), 1988, 1154; stuk
          - Impas; Stichting (Amsterdam), 1989, 1155
          - Imperial Gems International (Amsterdam), 1991, 1156
          - Impex-Agrima; Import & Export of Agricultural Machinery (Drachten), 1984, 1157
          - Increase Your Sales Volume (Rotterdam), 1983, 1158
          - India Europa; Handelsonderneming BV (Abcoude), 1986 - 1987, 1159
          - India Fashion (Valkenswaard), 1988, 1160; stuk
          - Indigo; Investment Corporation BV, 1985, 1161; stuk
          - Indo-Dutch Trading House (Dongen), 1987, 1162
          - Industrial Design; Firma, 1983, 1163; stuk
          - Industrial & Food Exporters; BV (Rotterdam), 1983 - 1984, 1164
          - Industrial Mouldings; BV (Rijen), 1989, 1165
          - Industrial Plastics Europe; BV (Nieuwegein), 1987 - 1988, 1166
          - Indyeco; International Dyeware Company BV (Oosterbeek), 1983, 1167
          - Inhuma; BV (Rotterdam), 1983, 1168
          - Inproser; BV (Eefde), 1986, 1169
          - Instrat Services (Amsterdam), 1984 - 1987, 1170
          - Inter-Continental, Stichting Trust (Zoetermeer), 1986, 1171
          - Inter Impex; BV (Zaandam), 1990 - 1991, 1172
          - Inter-State Investments (Europa); BV (Amsterdam), 1989 - 1990, 1173
          - Interabra; Trading BV (Hoofddorp), 1991, 1174
          - Interboor; BV (Maarssen), 1985, 1175
          - Interbroed; BV (Gemert), 1991, 1176
          - Interclass (Geldrop), 1983, 1177; stuk
          - Interconsult & Partners (Rotterdam), 1985, 1178
          - Interfleurs; Bloemenexport BV, 1985, 1179; stuk
          - Interfood; BV (Hapert), 1987 - 1988, 1180
          - Interhaco; BV (Huizen), 1986, 1181
          - Intermar; BV (Breda), 1987, 1182
          - Intermarkt; BV (Prinsenbeek), 1985, 1183; stuk
          - Intermediary Services (Budel), 1989 - 1990, 1184
          - International Cosmetics (Zeewolde), 1987, 1185
          - International Institute for Land Reclamation & Improvement (Wageningen), 1989, 1186
          - International Institute for Water Supply & Wastewater Disposal (Zoetermeer), 1986, 1187; stuk
          - International Medical Supply Agency (Rotterdam), 1984, 1188
          - International Product Supply; BV (Rijswijk), 1988, 1189
          - International Register für Handel und Industrie (Amsterdam), 1984, 1190
          - International Subscription; Managers Ltd. (Hoofddorp), 1987, 1191
          - International Trading; BV (Leek), 1983, 1192
          - Internationale Jutemaatschappij; BV (Hulst), 1984 - 1988, 1193
          - Interparts Holland; BV (Hillegom), 1985 - 1988, 1194
          - Interservice Trading; BV (Zevenbergen), 1983 - 1991, 1195
          - Interstar Modes; BV (Amsterdam), 1990, 1196; stuk
          - Intertop; BV (Etten-Leur), 1984 - 1986, 1197
          - Intervet International (Boxmeer), 1985, 1198